【裁判字號】    98,交聲,348
【裁判日期】    980806
【裁判案由】    聲明異議
【裁判全文】
臺灣臺南地方法院交通事件裁定         98年度交聲字第348號
移送機關    交通部公路總局嘉義區監理所麻豆監理站
異議人即
受處分人    甲○○
上列異議人即受處分人因違反道路交通管理處罰條例案件，對於
交通部公路總局嘉義區監理所麻豆監理站98年3月16日所為之裁
決處分（處分案號：麻監裁罰字第裁75-V00000000號）聲明異議
，本院裁定如下：
    主    文
異議駁回。
    理    由
一、原處分意旨略以：受處分人即異議人甲○○（下稱異議人）
    於民國98年1月9日10時03分許，駕駛車牌號碼513-HH號營業
    用大客車行經臺一省道枋山段成功路路口時，因闖紅燈（直
    行），經屏東縣政府警察局枋寮分局警員攔停製單舉發，嗣
    由移送機關即交通部公路總局嘉義區監理所麻豆監理站（下
    稱原處分機關）以其違規事證明確，依道路交通管理處罰條
    例第53條第1項、第63條第1項第3款（原處分漏載第1項第3
    款）及道路交通管理事件統一裁罰基準表之規定，裁處異議
    人罰鍰新臺幣（下同）3,600元並記違規點數3點。
二、聲明異議意旨略以：
  (一)異議人經警前開時地舉發有闖紅燈之行為，並當場開單交異
    議人簽收，異議人亦當場簽收，簽收後發現該舉發單上有下
    列錯誤：本件違規日期是98年1月9日，依法到案日期應距
    離15日，舉發單上卻記載舉發日期為97年1月9日，到案期限
    為97年1月25日；闖紅燈是舉發駕駛人，舉發單上卻勾選
    汽車所有人；異議人地址為臺南縣善化鎮○○街69號11樓
    之1，駕駛地管轄應為麻豆監理站，舉發單卻勾選為臺南監
    理站，以致異議人到臺南監理站時，才知案件轉到麻豆監理
    站，令異議人徒勞往返，無所適從。
  (二)異議人於98年2月20日接獲枋寮分局所發之違反道路交通事
    件更正通知書，通知異議人到案時間更改為98年3月18日，
    上蓋內獅派出所圓戳章，據了解，派出所是勤務機構非機關
    ，並不能單獨對外發文，發文機關應該是分局才對。違反道
    路交通事件更正通知書應該是公文的附件，但異議人在98年
    3月6日才收到分局的公文，該公文處理程序顛倒，可見枋寮
    分局也是便宜行事，基上，異議人主張本件舉發通知單應是
    無效。
  (三)異議人當時跟隨在一台大型貨車之後方，異議人駕駛的是遊
    覽車，駕駛座位較低，異議人車輛要通過該路口時應是要變
    換號誌轉換為紅燈時，因視線被該台大貨車擋住，以致無法
    及時依號誌之指示行駛所以誤闖紅燈。異議人為職業駕駛人
    ，金錢損失尚可承受，但記點真的會影響異議人的職業工作
    ，且異議人未發生嚴重危害交通安全、秩序或發生交通事故
    ，且情節輕微，所以建請舉發單位另依違反道路交通管理事
    件統一裁罰基準及處理細則第12條第1項第9款之規定為之適
    當之裁處，註銷本件舉發通知單，對異議人施以書面勸導，
    免予舉發。為此聲明異議，請求撤銷原處分等語。
三、按汽車駕駛人，行經有燈光號誌管制之交岔路口闖紅燈者，
    處1,800元以上5,400元以下罰鍰，並記違規點數3點，道路
    交通管理處罰條例第53條第1項及第63條第1項第3款分別定
    有明文。
四、經查：
  (一)異議人於前開時間駕駛車牌號碼513-HH號營業用大客車經過
    上揭地點時，在該處路口號誌燈紅燈亮啟後，異議人仍繼續
    直行往前行駛，為屏東縣政府警察局枋寮分局警員攔停製單
    舉發，嗣經原處分機關依法裁處如前等情，有屏東縣政府警
    察局98年1月9日屏警交字第V00000000號舉發通知單（已更
    正）及原處分機關98年3月16日麻監裁罰字第裁75-V0000000
    0號裁決書各1紙、屏東縣政府警察局枋寮分局98年6月6日枋
    警交字第0980007775號函暨執勤現場圖、現場照片等件附卷
    可稽，且為異議人所不爭執，是此部份違規事實堪可認定。
  (二)異議人主張其當場簽收之舉發單上有下列錯誤：本件違規
    日期是98年1月9日，依法到案日期應距離15日，舉發單上卻
    記載舉發日期為97年1月9日，到案期限為97年1月25日；
    闖紅燈是舉發駕駛人，舉發單上卻勾選汽車所有人；異議
    人地址為臺南縣善化鎮○○街69號11樓之1，駕駛地管轄應
    為麻豆監理站，舉發單卻勾選為臺南監理站，令異議人徒勞
    往返，無所適從等語，本院審酌該舉發單之到案日期及應到
    案處所均已更正，有該舉發單在卷可稽（見本院卷第11頁）
    ，且異議人之應到案日期亦已經屏東縣政府警察局枋寮分局
    於98年2月27日以枋警交字第0980002731號函延後至98年3月
    18日，亦有該函在卷可稽（見本院卷第13頁），經核舉發員
    警開立之舉發單固有上開錯誤，然對於異議人就本件闖紅燈
    遭舉發違規之異議權並不生影響，因此，即使該舉發單有上
    開錯誤，亦與本件異議有無理由無涉。
  (三)至異議人另主張其於98年2月20日接獲枋寮分局所發之違反
    道路交通事件更正通知書，通知異議人到案時間更改為98年
    3月18日，上蓋內獅派出所圓戳章，據了解，派出所是勤務
    機構非機關，並不能單獨對外發文，發文機關應該是分局才
    對。違反道路交通事件更正通知書應該是公文的附件，但異
    議人在98年3月6日才收到分局的公文，該公文處理程序顛倒
    ，可見枋寮分局也是便宜行事，基上，異議人主張本件舉發
    通知單應是無效等語，惟查，異議人自陳已於98年3月6日收
    到枋寮分局的公文，且異議人並已於98年3月16日向原處分
    機關就本件裁決提起聲明異議，經核原舉發機關上開更正通
    知之過程對異議人本件闖紅燈遭舉發違規之異議權並不生影
    響，亦與本件異議有無理由無涉。
  (四)又異議人主張其當時跟隨在一台大型貨車之後方，異議人駕
    駛的是遊覽車，駕駛座位較低，異議人車輛要通過該路口時
    應是要變換號誌轉換為紅燈時，因視線被該台大貨車擋住，
    以致無法及時依號誌之指示行駛所以誤闖紅燈等語，惟按汽
    車在同一車道行駛時，除擬超越前車外，後車與前車之間應
    保持隨時可以煞停之距離；汽車行駛時，駕駛人應注意車前
    狀況及兩車併行之間隔，並隨時採取必要之安全措施，道路
    交通安全規則第94條第1、3項分別定有明文。本件異議人為
    考領職業聯結車駕照之駕駛人，對於上開交通安全規則應知
    之甚詳，且應遵守該規定。經核異議人所述，其因遊覽車駕
    駛座位較低，車輛要通過該路口時應是要變換號誌轉換為紅
    燈時，因其視線被該台大貨車擋住，以致無法及時依號誌之
    指示行駛所以誤闖紅燈等語，查異議人之視線因遭前一輛之
    大貨車擋住而無法辨識前方號誌時，應可推知異議人當時與
    前車距離過近，自應減速以與前車保持安全距離，並在確認
    燈號為綠燈時始可通過，然異議人捨此不為，竟在未確定燈
    號之際即緊跟前車通過號誌為紅燈之路口，自仍屬闖紅燈之
    違規行為，是異議人此部分之主張，應無可採。
  (五)綜上所述，異議人於前揭時、地，有駕駛營業大客車闖紅燈
    （紅燈直行）之違規事實明確，原處分機關依據道路交通管
    理處罰條例第53條第1項、第63條第1項第3款及道路交通管
    理事件統一裁罰基準表之規定，裁處異議人罰鍰3,600元，
    並記違規點數3點，於法核無違誤。本件異議為無理由，應
    予駁回。
五、據上論結，應依道路交通管理處罰條例第87條第2項、道路
    交通案件處理辦法第19條，裁定如主文。
中    華    民    國    98    年    8     月    6     日
                    交通法庭  法  官 張家瑛
以上正本證明與原本無異。
如不服本裁定，應於收受送達後5日內向本院提出抗告狀。（應
附繕本）
                              書記官 李淑惠
中    華    民    國    98    年    8     月    10    日


司法院資訊處製作；財團法人民間司法改革基金會備份。
